【裁判字號】    98,抗,525
【裁判日期】    980331
【裁判案由】    損害賠償
【裁判全文】
臺灣高等法院民事裁定                   98年度抗字第525號
抗  告  人  甲○○
上抗告人因與相對人旺旺友聯產物保險股份有限公司、丙○○、
乙○○等人間損害賠償事件，對於中華民國98年3月9日臺灣桃園
地方法院97年度訴字第1429號所為裁定提起抗告，本院裁定如下
：
    主  文
抗告駁回。
抗告程序費用由抗告人負擔。
    理  由
一、按訴訟程序進行中所為之裁定，除別有規定外，不得抗告，
    民事訴訟法第483條定有明文。又訴訟標的之價額，由法院
    核定。核定訴訟標的之價額，以起訴時之交易價額為準；無
    交易價額者，以原告就訴訟標的所有之利益為準。法院因核
    定訴訟標的之價額，得依職權調查證據。第一項之核定，得
    為抗告，民事訴訟法第77條之1亦有明文。是關於訴訟標的
    價額核定之裁定，固得為抗告，但如抗告人所聲明之訴訟標
    的金額明確，即不涉及民事訴訟法第一編第三章第一節訴訟
    標的價額之核定，法院僅依同上編章第二節規定為訴訟費用
    之計算及徵收之裁定即可，此一裁定係屬訴訟程序進行中所
    為裁定，依首開規定，應不得抗告。次按以一訴主張數項標
    的者，其價額合併計算之。但所主張之數項標的互相競合或
    應為選擇者，其訴訟標的價額，應依其中價額最高者定之。
    以一訴附帶請求其孳息、損害賠償、違約金或費用者，不併
    算其價額。民事訴訟法第77條之2固定有明文。然所謂「附
    帶請求」部分，自必有以之為主之法律關係存在，所為附隨
    之請求，亦即兩者之間有主從或牽連關係，並於同一訴訟程
    序主張而言，若無此關係或雖有此關係而係分別起訴，或僅
    就利息等之請求單獨起訴者，則無上述規定之適用（最高法
    院97年度台抗字第162號裁判要旨參照）。
二、抗告意旨略以：抗告人於民國（下同）97年9月19日準備狀
    中所載之訴之聲明共計六項為：(一)本金及其利息；(二)損害賠
    償；(三)損害賠償；(四)工作賠償；(五)精神賠償；(六)訴訟費用由
    相對人負擔。惟此項請求應屬民事訴訟法第77條之2第2項所
    為一訴附帶請求損害賠償，依法其孳息、損害賠償、違約金
    或費用者不併算在內，何以原審尚要裁定再為繳納訴訟費用
    ？原法院所為裁定恐有違誤，應為廢棄云云。
三、經查，抗告人於97年9月19日具狀擴張其訴之聲明，訴訟標
    的金額為2,691,100元，原法院認應徵裁判費新台幣（下同
    ）17,930元，乃裁定限抗告人於收受裁定送達5日內補繳，
    逾期不繳，即駁回其訴。是上開命補繳裁判費之裁定，訴訟
    標的金額明確，不涉及訴訟標的價額之核定，屬訴訟程序進
    行中所為之裁定，揆諸首揭規定及說明，應屬不得抗告。從
    而本件抗告人對之提起抗告，自非合法，應予駁回。次查，
    據抗告人於97年9月19日所提準備書狀中訴之聲明部分，係
    屬一訴主張數個訴訟標的，其訴之聲明與訴訟標的均各自獨
    立，非謂有以之為主之法律關係存在而為附帶之請求之情，
    並無民事訴訟法第77條之2第2項規定之適用，抗告意旨謂其
    所提之本訴，符合所謂一訴附帶請求其損害賠償，不併算其
    價額云云，揆諸首揭規定及說明，亦容有誤解，併此敘明。
    是原法院所為裁判費之裁定，並無違誤，抗告人指摘原裁定
    不當，求予廢棄，應為不合法，不應准許。
四、據上論結，本件抗告為不合法，爰裁定如主文。
中    華    民    國    98    年    3     月    31    日
                    民事第五庭
                        審判長法  官  魏麗娟
                              法  官  陳博享
                              法  官  黃雯惠
正本係照原本作成。
不得再抗告。
中    華    民    國    98    年    4     月    3     日
                              書記官  秦慧榮


司法院資訊處製作；財團法人民間司法改革基金會備份。
